臺灣桃園地方法院刑事判決　　　　　　　　94年度訴字第53號
公　訴　人　臺灣桃園地方法院檢察署檢察官
被　　　告　乙○○　男　26歲.
指定辯護人　本院公設辯護人甲○○
上列被告因強盜案件，經檢察官提起公訴（93年度偵字第19844
號），本院判決如下：
    主  文
乙○○連續意圖為自己不法之所有，攜帶兇器，以強暴至使不能
抗拒，而取他人之物，累犯，處有期徒刑玖年，如附表所示之物
均沒收。
    事  實
一、乙○○前因違反毒品危害防制條例、偽造文書及妨害公務等
    案件，經法院分別判處有期徒刑1 年、8 月及4 月確定，三
    案接續執行，於民國93年1 月4 日執行完畢，仍不知悔改，
    竟基於意圖為自己不法所有之概括犯意，先於93年12月10日
    晚上6 時5 分許，在桃園縣平鎮市○○路雙連1 段41號「禮
    品娃娃城」內，持其所有客觀上足以造成人體傷害之西瓜刀
    1 把架住店員丁○○之頸部，至使丁○○不能抗拒，乙○○
    乃動手打開櫃臺抽屜取走店內現金新臺幣（下同）三萬八千
    元，得手後隨即逃離現場，並將上開西瓜刀丟入桃園大圳中
    ；乙○○復於93年12月21日晚上10時55分許，在桃園縣平鎮
    市○○路雙連1 段52號「美洲超商」，先戴上其所有之鴨舌
    帽及口罩遮掩面容，再持其所有客觀上足以造成人體傷害之
    鐮刀1 把及假炸彈1 枚脅迫該商店負責人丙○○，至使丙○○不能抗拒，乙○○遂從櫃臺抽屜強行取走現金一萬三千元
    ，得手後駕駛其向旭展小客車租賃有限公司（以下簡稱：旭
    展公司）所承租之車號YY-4136 號自用小客車逃逸，並將上
    開鴨舌帽、口罩、假炸彈及鐮刀等物丟棄在桃園大圳中。嗣
    於93年12月22日晚間8 時10分許，乙○○駕駛前揭車輛行經
    桃園縣中壢市○○○路與元化路口為警查獲，並扣得乙○○
    所有之假炸彈遙控器1 個及放置遙控器之帆布袋1 只，而循
    線查獲上情。
二、案經桃園縣政府警察局平鎮分局報請臺灣桃園地方法院檢察
    署檢察官偵查起訴。
    理  由
一、按被告以外之人於審判外之陳述，雖不符前四條之規定，而
    經當事人於審判程序同意作為證據，法院審酌該言詞陳述或
    書面陳述作成時之情況，認為適當者，亦得為證據，刑事訴
    訟法第159 條之5 第1 項定有明文。查被告乙○○於本院行
    準備程序時當庭同意將被害人丁○○、丙○○及證人即旭展
    公司負責人之妻羅玉兒等人於警詢時之言詞陳述作為證據，
    有準備程序筆錄1 份在卷可考，且本院審酌該等陳述做成時
    並無證明力明顯過低或證據係違法取得等情況，自應認上開
    警詢筆錄有證據能力，合先敘明。
二、上開事實，業據被告乙○○坦承不諱，並經被害人丁○○、
    丙○○及證人羅玉兒於警詢時證述綦詳，復有贓物認領保管
    單2 紙、超商監視錄影帶翻拍照片、現場照片、YY-4136 號
    汽車照片共14張及小客車租賃契約書1 紙在卷可稽，另有假
    炸彈遙控器1 個及帆布袋1 只扣案可資佐證，足徵被告之自
    白確與事實相符，本件事證已經明確，被告犯行堪予認定，
    應依法論科。
三、查被告乙○○持以強盜之西瓜刀及鐮刀等物，均屬質堅而鋒
    利之物，客觀上顯足以對人之生命、身體造成危險，自屬刑
    法第321 條第1 項第3 款所規定之兇器。核被告所為，係犯
    刑法第330 條第1 項之加重強盜罪。其前後2 次強盜犯行，
    時間緊接，且觸犯構成要件相同之罪名，顯係出於概括犯意
    反覆為之，為連續犯，應依刑法第56條論以情節較重之攜帶
    兇器以強暴至使不能抗拒而取他人之物之強盜既遂一罪，並
    依法加重其刑。被告前因違反毒品危害防制條例、偽造文書
    及妨害公務等案件，經法院分別判處有期徒刑1 年、8 月及
    4 月確定，三案接續執行，於93年1 月4 日執行完畢，有臺
    灣高等法院被告全國前案紀錄表在卷可按，其受有期徒刑之
    執行完畢，5 年內再犯本件有期徒刑以上之罪，為累犯，應
    依刑法第47條規定加重其刑，並依法遞加重之。爰審酌被告
    前有違反麻醉藥品管理條例、毒品危害防制條例、妨害自由
    、偽造文書、妨害公務等多項犯罪前科（見前揭臺灣高等法
    院被告全國前案紀錄表），素行不良，由是可徵，兼衡其犯
    罪之手段尚屬平和，並未造成被害人受傷，強盜所得金額共
    計五萬一千元，及於犯後已坦承全部犯行，態度良好等一切
    情狀，量處如主文所示之刑。如附表編號1 至5 所示之物品
    ，均為供被告所有而供或備供犯本件強盜罪所用之物，業據
    被告供承在卷，雖未扣案，但不能證明業已滅失，應依刑法
    第38條第1 項第2 款規定宣告沒收；而扣案如附表編號6至7
    所示之物品，被告復供明為其所有而供本件犯罪所用，亦應
    依刑法第38條第1 項第2 款規定宣告沒收。
據上論斷，應依刑事訴訟法第299 條第1 項前段，刑法第56條、
第330 第1 項、第47條、第38條第1 項第2 款，判決如主文。
本案經檢察官崔秉君到庭執行職務。
中　　華　　民　　國　　94　　年　　3 　　月　　25　　日
              刑事第十一庭  審判長法官　  蔡榮澤
                                  法官    游士珺
                                  法官    魏于傑
上正本證明與原本無異。
若不服本判決，得於收受判決後10日內上訴。
                                  書記官  林怡君
中　　華　　民　　國　　94　　年　　4 　　月　　7 　　日
附錄本件論罪科刑依據之法條：
刑法第330條
附表：
┌──┬───────────────┬───────┐
│編號│應沒收之物                    │數量          │
├──┼───────────────┼───────┤
│1   │未扣案西瓜刀                  │1把           │
├──┼───────────────┼───────┤
│2   │未扣案鐮刀                    │1把           │
├──┼───────────────┼───────┤
│3   │未扣案假炸彈                  │1個           │
├──┼───────────────┼───────┤
│4   │未扣案口罩                    │2副           │
├──┼───────────────┼───────┤
│5   │未扣案鴨舌帽                  │1頂           │
├──┼───────────────┼───────┤
│6   │扣案假炸彈遙控器              │1個           │
├──┼───────────────┼───────┤
│7   │扣案帆布袋                    │1只           │
└──┴───────────────┴───────┘
